# 《企业会计准则解释第 15 号》对现金流量表的影响

提问人：萍 实 时间：2022-01-05 15:53:43
陈版您好，审计中遇到一家公司，各个子公司与集团结算中心的资金上划、下拨非常频繁，如果每笔发生额都在单体现金流量表反映变动额的话，现金流的发生额会虚增很多，我们考虑是否可以只把现金流量表的年初、年末变化按净额调整，不反映本年上划、下拨的现金流量，谢谢！

回答人：chenyiwei
《企业会计准则解释第 15 号》第二条不涉及现金流量表的列报问题。现金流量能否按净额列报，由《企业会计准则第 31 号——现金流量表》第五条规范。
第五条 现金流量应当分别按照现金流入和现金流出总额列报。但是，下列各项可以按照净额列报：
（一）代客户收取或支付的现金。
（二）周转快、金额大、期限短项目的现金流入和现金流出。
（三）金融企业的有关项目，包括短期贷款发放与收回的贷款本金、活期存款的吸收与支付、同业存款和存放同业款项的存取、向其他金融企业拆借资金、以及证券的买入与卖出等。
首先应注意判断集中管理的相关资金，存放在财务公司的部分，是否可以作为现金流量表中的“现金”。如果可以作为“现金”的，则这部分集中管理资金不涉及现金流量问题。
与被通过资金集中管理归集到母公司账户中的资金（其他应收款/其他应付款），如果发生频繁且金额较大，一般可以按净额在现金流量表中列报。通过资金集中管理拆借资金的相关的现金流量，通常理解应分别列报其拆入和偿还，一般不应净额列报，除非借款期限很短（如不超过一个月）且发生频繁、涉及金额重大。